臺灣雲林地方法院刑事判決　　　　　　　　　　　　　九十三年度訴字第五三六號
　　公　訴　人　臺灣雲林地方法院檢察署檢察官
　　被　　　告　甲○○
右列被告因違反槍砲彈藥刀械管制條例案件，經檢察官提起公訴（九十三年度核退偵
字第一八七號），本院裁定進行簡式審判程序，判決如左：
    主  文
甲○○未經許可，持有可發射子彈具有殺傷力之改造手槍，處有期徒刑壹年陸月，併
科罰金新臺幣陸萬元，罰金如易服勞役，以新臺幣玖佰元即銀元佰元折算壹日，緩
刑肆年，緩刑期間付保護管束。扣案之改造手槍壹支沒收之。
    事實及理由
一、構成犯罪事實
(一)、甲○○於民國九十三年五月上旬某日，在雲林縣麥寮鄉○○村○道路旁，拾獲具
    有殺傷力可發射子彈之仿ＷＡＬＴＨＥＲ廠ＰＰＫ／Ｓ型半自動改造手槍一支，
    及具有殺傷力之土造子彈二顆，即未經許可而持有上述槍彈，並將上述槍彈持至
    其位於雲林縣臺西鄉蚊港村二一鄰三姓一０九號住處附近空地，包裝後掩埋藏放
    。至九十三年六月八日晚上十點五十分許，甲○○取出上述槍彈（彈匣內有上述
    子彈二顆），並攜帶木棍二支，與不知情之羅雲鎮、曾文志（均另為不起訴處分
    確定），三人同至雲林縣麥寮鄉瓦瑤村瓦瑤十八號蔡阿進住處催討債務。因蔡阿
    進不在家，甲○○與羅雲鎮、曾文志三人欲離去之際，在上述蔡阿進住處旁，遭
    蔡阿進等村民共數十人圍住並發生互毆（傷害部分未據告訴）。甲○○心生畏懼
    ，竟取出上述槍彈，對空鳴槍一發，蔡阿進叫甲○○交出槍彈，甲○○即將槍彈
    交給蔡阿進，蔡阿進等村民並報警處理。警方趕至現場，扣得上述手槍一支、子
    彈一顆、彈殼一個。
(二)、案經雲林縣警察局臺西分局報告臺灣雲林地方檢察署檢察官偵查起訴。
二、認定犯罪事實所憑之證據及理由
(一)、證人蔡阿進、蔡武勇於檢察官面前之具結證述筆錄：證明被告甲○○與另案被告
    羅雲鎮、曾文志遭幾十位村民圍堵，被告甲○○持槍對空鳴槍經過，並蔡阿進要
    甲○○交出槍彈，現場撿到彈殼一個等情明確。
(二)、羅雲鎮、曾文志之警詢、檢察官面前供述筆錄：證實於案發時地，與被告甲○○
    共同前往討債，惟不知被告甲○○攜帶槍彈，直到遭村民圍毆，被告甲○○掏槍
    擊發，始知被告甲○○持有槍彈。
(三)、內政部警政署刑事警察局九十三年七月二十九日刑鑑字第０九三０一二三一一０
    號槍彈鑑定書：以性能檢驗法鑑定結果，認送鑑定手槍（槍枝管制編號：000
    0000000號），係由仿ＷＡＬＴＨＥＲ廠ＰＰＫ／Ｓ型半自動手槍製造之
    玩具手槍換裝土造金屬槍管而成之改造手槍，機械性能良好，可擊發適用之子彈
    ，認具殺傷力。送鑑定之子彈一顆，認係土造子彈（具直徑８˙０ｍｍ金屬彈頭
    ），經實際試射，可擊發，認具殺傷力。
(四)、上述鑑定書內之槍、彈照片。
(五)、扣案之改造手槍一支、子彈彈殼一個、彈殼碎片：經本院當庭勘驗扣案物，內有
    手槍一支、子彈彈殼一個及部分彈殼碎片，子彈部分，已無子彈構造，核與上述
    鑑定書所載子彈經實際試射，並被告甲○○對空擊發子彈一顆，現場撿到彈殼一
    個等情形相符。手槍部分，扣扳機可以擊發，性能良好，槍管顏色與槍身顏色明
    顯不同，應是換裝改造槍管無誤，槍枝上編號與前開鑑定書上編號一致，槍枝外
    觀與鑑定書內容一致。
(六)、被告甲○○之警詢、檢察官面前、於審理中之自白筆錄：被告供明其持有槍彈之
    時間、地點，及持槍彈討債，遇村民圍毆受傷，並對空鳴槍後，交出槍彈之過程
    ；其於審理中證實扣案之槍枝、彈殼、彈殼碎片即是其所持有之槍彈。
三、論罪科刑之理由
(一)、被告甲○○所為係犯槍砲彈藥刀械管制條例第十一條第四項之持有改造手槍罪、
    第十二條第四項之持有子彈罪。被告所犯上開二罪，係一行為觸犯數罪名，為想
    像競合犯，應從一重論以持有改造手槍罪。
(二)、本院審酌：被告於拾獲槍彈後，不知持以向警方報繳，反而未經許可而持有之，
    經過約一個月後，被告為催討債務，竟即攜帶上述槍彈外出，至債務人住處找人
    要債，於遇村民圍毆時，又拿出該槍彈對空鳴槍，由其持槍又開槍之行為，可認
    其犯罪情節不輕，且由其犯罪情節，足見被告性喜沾惹槍彈之危險物品，被告並
    認為持該槍彈出場，即可以達到其所期望之目的，其有威嚇他人之暴力傾向，具
    危險性格。惟顧及被告前無犯罪紀錄，有臺灣高等法院被告全國前案紀錄表在卷
    可稽，其目前也有正當工作，固定收入，被告於擊發槍彈後，亦將槍彈交予蔡阿
    進，足認被告之真意非在傷人，惡性非重，犯後坦白犯行，態度良好，具有悔意
    ，及其他一切情狀，量處如主文所示之刑，罰金部分，併諭知易服勞役之折算標
    準。被告前未曾受有期徒刑以上刑之宣告，有紀錄表可參，其犯罪後已知悔悟，
    表示絕不再碰觸槍彈，本院認被告一直以來均有正當之職業與收入，因一時暴力
    傾向之性格發作，致犯本罪，其經此教訓後，應益知警惕，信無再犯之虞，因而
    認所宣告之刑，以暫不執行為適當，併予宣告緩刑四年，緩刑期間並付保護管束
    ，以勵自新。
(三)、扣案之改造手槍一支，屬違禁物，應予沒收之。至於警方扣案之子彈一顆，業經
    鑑定單位實際試射完畢，於審理中，本案已無子彈（違禁物）之存在，爰不為沒
    收之諭知。
四、應適用之法條
(一)、刑事訴訟法第二百七十三條之一第一項、第二百九十九條第一項前段。
(二)、槍砲彈藥刀械管制條例第十一條第四項、第十二條第四項。
(三)、刑法第十一條前段、第五十五條、第四十二條第二項、第三十八條第一項第一款
    、第九十三條第一項。
(四)、罰金罰鍰提高標準條例第二條，現行法規所定貨幣單位折算新台幣條例第二條。
中      華      民      國      九十三      年      十一    月    五    日
                                        臺灣雲林地方法院刑事第一庭
                                            法  官  侯廷昌
右正本證明與原本無異。
如不服本判決，應於判決送達後十日內向本院提出上訴狀( 應附繕本 )。
                                            書記官  馮善詮
中      華      民      國      九十三      年      十一    月    五    日
附錄法條：槍砲彈藥刀械管制條例第十一條第四項、第十二條第四項
槍砲彈藥刀械管制條例第十一條
未經許可，製造、販賣或運輸第四條第一項第一款所稱其他可發射金屬或
子彈具有殺傷力之各式槍砲者，處五年以上有期徒刑，併科新臺幣一千萬
元以下罰金。
未經許可，轉讓、出租或出借前項所列槍砲者，處三年以上十年以下有期
徒刑，併科新臺幣七百萬元以下罰金。
意圖供自己或他人犯罪之用，而犯前二項之罪者，處無期徒刑或七年以上
有期徒刑，併科新臺幣一千萬元以下罰金。
未經許可，持有、寄藏或意圖販賣而陳列第一項所列槍砲者，處一年以上
七年以下有期徒刑，併科新臺幣七百萬元以下罰金。
第一項至第三項之未遂犯罰之。
槍砲彈藥刀械管制條例第十二條
未經許可，製造、販賣或運輸子彈者，處一年以上七年以下有期徒刑，併
科新台幣五百萬元以下罰金。
未經許可，轉讓、出租或出借子彈者，處六月以上五年以下有期徒刑，併
科新台幣三百萬元以下罰金。
意圖供自己或他人犯罪之用，而犯前二項之罪者，處三年以上十年以下有
期徒刑，併科新台幣七百萬元以下罰金。
未經許可，持有、寄藏或意圖販賣而陳列子彈者，處五年以下有期徒刑，
併科新台幣三百萬元以下罰金。
第一項至第三項之未遂犯罰之。
